【裁判字號】    98,交聲,4613
【裁判日期】    981231
【裁判案由】    交管條例聲異
【裁判全文】
臺灣板橋地方法院交通事件裁定        98年度交聲字第4613號
原處分機關  交通部公路總局臺北區監理所板橋監理站
受處分人即
異  議  人  甲○○
上列受處分人即異議人因不服交通部公路總局臺北區監理所板橋
監理站於民國98年12月2 日所為板監裁字第41-CP0000000號違反
道路交通管理事件裁決書所為處分，經聲明異議，本院裁定如下
：
    主  文
異議駁回。
    理  由
一、原處分意旨略以：異議人即受處分人甲○○所有之車牌號碼
    295-BEU號重型機車，於民國98年4月27日17時許，停放於臺
    北縣板橋市○○路○ 段，因「在禁止臨時停車處所停車」之
    違規，經臺北縣政府警察局板橋分局後埔派出所員警逕行舉
    發，爰依道路交通管理處罰條例第56條第1 項第1 款規定，
    處罰鍰新臺幣（下同）1,200 元。
二、異議意旨略以：罰單送達住所時伊在上班，亦無人收受，也
    未曾收到郵件招領單，直至收到裁決書才得知有罰單，在不
    知情狀況下罰鍰加倍，難以甘服，爰聲明異議云云。
三、按線條以實線或虛線標繪於路面或緣石上，用以管制交通者
    ，原則上區分如下：…（五）紅實線：設於路側，用以禁止
    臨時停車；又汽車駕駛人停車時，在禁止臨時停車處所停車
    者，處600 元以上1,200 元以下罰鍰，道路交通標誌標線號
    誌設置規則第149 條第1 項第1 款第5 目及道路交通管理處
    罰條例第56條第1項第1款分別定有明文。又汽車駕駛人之行
    為經以科學儀器取得證據資料證明其行為違規，當場不能或
    不宜攔截製單舉發者，得逕行舉發，道路交通管理處罰條例
    第7條之2第1項第7款亦著有明文。次按「送達，於應受送達
    人之住居所、事務所或營業所為之。但在行政機關辦公處所
    或他處會晤應受送達人時，得於會晤處所為之。」、「於應
    送達處所不獲會晤應受送達人時，得將文書付與有辨別事理
    能力之同居人、受僱人或應送達處所之接收郵件人員。」、
    「送達，不能依前二條規定為之者，得將文書寄存送達地之
    地方自治或警察機關，並作送達通知書兩份，一份黏貼於應
    受送達人住居所、事務所、營業所或其就業處所門首，另一
    份交由鄰居轉交或置於該送達處所信箱或其他適當位置，以
    為送達。」、「前項情形，由郵政機關為送達者，得將文書
    寄存於送達地之郵政機關。」，行政程序法第72條第1 項、
    第73條第1 項、第74條第1 項、第2 項分別規定明確。末按
    民事訴訟文書之寄存送達，依92年2 月7 日修正公布、同年
    9 月1 日施行之民事訴訟法第138 條第2 項規定，自寄存之
    日起，經10日發生效力，此因應受送達人未必能即時領取訴
    訟文書而知悉其內容，故特設此規定以保障其權益。行政程
    序法雖未如前述民事訴訟法增設第138 條第2 項規定，但基
    於保障應受送達人權益之同一理由，解釋上應認為有上開規
    定之類推適用。
四、經查，異議人甲○○於98年4 月27日17時許，騎乘所有車號
    295-BEU 號重型機車，停放於臺北縣板橋市○○路○ 段，因
    「在禁止臨時停車處所停車」之違規，經臺北縣政府警察局
    板橋分局後埔派出所員警逕行舉發，有臺北縣政府警察局98
    年5 月13日北縣警交字第CP0000000 號舉發違反道路交通管
    理事件通知單1 紙及採證照片1 幀在卷可稽，異議人所有之
    上開機車於前揭時地確有在禁止臨時停車處所停車之違規事
    實，洵堪認定。異議人雖辯稱未曾收到舉發通知單云云，然
    查上開舉發通知單經原舉發機關於98年5 月13日郵寄至異議
    人斯時之戶籍地址「臺北縣土城市○○路○ 段291 巷2 號2
    樓」，因未獲會晤受送達人亦無受領文書之同居人、受僱人
    或應送達處所之接收郵件人員，遂依上開行政程序法關於寄
    存送達之規定，於98年5 月18日將該舉發通知書寄存於土城
    清水郵局，並作送達通知書2 份，1 份黏貼於應受送達人上
    址住所門首，另1 份置於該受送達處所信箱或適當位置，以
    為送達，有原舉發機關送達證書影本1 紙在卷可稽，上開送
    達方式，核與行政程序法第72條至第74條規定之寄存送達程
    序相符，且核諸異議人98年12月17日所提出異議狀上所載地
    址，復為上址無誤，是原舉發機關向該址送達，即屬已合法
    寄存送達且於98年5 月28日生送達效力，原舉發機關既係依
    上開法定程序送達，自已發生合法送達之效力，不因異議人
    實際上有無收受而異。嗣異議人未於寄存送達生效後15日內
    繳納罰鍰及提出申訴，原處分機關因認異議人已逾上開到案
    陳述意見期限60日以上，從而依道路交通管理處罰條例第56
    條第1 項第1 款規定，併參酌違反道路交通管理事件統一裁
    罰標準而裁處異議人罰鍰1,200 元，核無違誤，異議人之異
    議為無理由，應予駁回。
據上論斷，應依道路交通案件處理辦法第19條，裁定如主文。
中    華    民    國    98    年    12    月    31    日
                        交通法庭法  官  俞秀美
上列正本證明與原本無異。
如不服本裁定，應於裁定送達後五日內敘明抗告理由，向本院提
出抗告狀。
                                書記官  謝怡貞
中    華    民    國    98    年    12    月    31    日

司法院資訊處製作；財團法人民間司法改革基金會備份。
